臺灣板橋地方法院民事裁定　　　　　　　　96年度抗字第96號
抗　告　人　丙○○○
　　　　　　乙○○
相　對　人　國泰世華商業銀行股份有限公司
法定代理人　甲○○
上列當事人間因拍賣抵押物事件，抗告人對於中華民國96年3 月
30日本院96年度拍字第790 號裁定提起抗告，本院裁定如下：
    主  文
抗告駁回。
抗告程序費用新台幣壹仟元由抗告人負擔。
    理  由
一、按扺押權人，於債權已屆清償期，而未受清償者，得聲請法
    院拍賣抵押物，就其賣得價金而受清償，民法第873條第1項
    定有明文。次按聲請拍賣抵押物，原屬非訟事件，祇須其抵
    押權已經依法登記，並登記之清償期已屆滿而未受清償時，
    法院即應為許可拍賣抵押物之裁定；如對於此項法律關係有
    爭執時，亦應由有爭執之人另行提起訴訟，以求解決，不得
    僅依抗告程序聲明其爭執，並據為廢棄拍賣抵押物裁定之理
    由（最高法院70年度台抗字第197 號裁定意旨與最高法院51
    年10月8 日民刑庭總會決議(三)內容可資參照）。
二、本件聲請意旨略以：相對人顯有違反民法第148 條誠信原則
?  ，抗告人自民國94年5 月13日起向相對人銀行抵押借款迄今
    將屆滿2 年，每月均能攤還本息，近因週轉困難，致一時無
    法按月攤還，經向相對人請求寬延2 個月即能彌補尚未繳納
    之本息，然相對人逕依貸款契約約定，認抗告人已喪失期限
    利益，將全部債務視為到期，並拍賣抵押物，此顯有違誠信
    原則，爰請求鈞院暫緩裁定拍賣抵押物，給予抗告人彌補尚
    未繳納之本息等語。
二、本件相對人主張抗告人前於94年5 月24日以原裁定附表所示
    不動產為向相對人所負債務之擔保，設定最高限額新臺幣（
    下同）240 萬元之抵押權，且經依法登記，茲抗告人屆期而
    未為清償，有相對人提出之他項權利證明書、不動產登記簿
    謄本、抵押權設定契約書、其他約定事項、貸款契約書等影
    本可證，原法院據以准許相對人拍賣抵押物之聲請，即無不
    當。惟法院所為准駁聲請拍賣扺押物之裁定，無確定實體法
    上法律關係存否之性質，袛須其抵押權已經依法登記，且債
    權已屆清償期而未受清償，法院即應為准許拍賣抵押物之裁
    定，有如前述。至於抗告人所陳抗告理由，非本件抗告程序
    中所得審究，抗告人應就爭執事項，另行起訴，以求解決，
    茲乃提起抗告，請求廢棄原裁定，不能謂有理由。
三、據上論結，本件抗告為無理由，依非訟事件法第21條第2 項
    、第24條第1 項、第46條，民事訴訟法第495 條之1 第1 項
    、第449 條第1 項、第78條、第85條第1 項前段，裁定如主
    文。
中　　華　　民　　國　　96　　年　　5 　　月　　31　　日
                  民事第三庭  審判長  法  官  朱耀平
                                      法  官  陳映如
                                      法  官  邱育佩
以上正本證明與原本無異。
如不服本裁定，僅得於收受本裁定正本送達後10日內，以適用法
規顯有錯誤為理由，向本院提出再抗告狀（須附繕本1 份及繳納
再抗告裁判費新臺幣1,000元），經本院許可後始可再抗告。
中　　華　　民　　國　　96　　年　　5 　　月　　31 　　日
                            書記官　王苑琦
